【裁判字號】    98,易,2046
【裁判日期】    980828
【裁判案由】    傷害
【裁判全文】
臺灣臺北地方法院刑事判決              98年度易字第2046號
公  訴  人  臺灣臺北地方法院檢察署檢察官
被      告  乙○○
上列被告因傷害案件，經檢察官提起公訴（98年度偵字第6334號
），本院判決如下：
    主  文
乙○○傷害人之身體，累犯，處拘役參拾日，如易科罰金，以新
臺幣壹仟元折算壹日。
    事  實
一、乙○○前因竊盜案件，經臺灣臺北地方法院96年度簡字第87
    號判處有期徒刑6 月確定，經同院96年度聲減字第589 號裁
    定減為有期徒刑3 月確定，甫於民國96年8 月21日執行完畢
    ，猶不知悔改，於97年12月9 日晚間6 時20分許，自臺北市
    信義區○○路111 號樓下欲返回4 樓住處之際，偶遇住於該
    處3 樓、當時正準備下樓之甲○○，因甲○○在樓梯間提及
    何時返還向其竊取財物之事，遂心生不滿，於甲○○追上4
    樓辱罵之際，可預見在樓梯間平台上推、擋甲○○身體，有
    使甲○○因此跌倒而受傷之可能，竟仍執意為之，基於傷害
    人身體之不確定犯意，在該樓梯間平台推倒甲○○，致甲○
    ○受有第二指瘀傷之傷害。
二、案經被害人甲○○告訴暨臺北市政府警察局大安分局報告臺
    灣臺北地方法院檢察署檢察官偵查起訴。
    理  由
一、本件被告乙○○對於檢察官起訴書所提人證、物證之證據能
    力均不加以爭執，而本院審核該等證據資料作成之情形，亦
    無不具證據能力之情況，則該等證據自有證據能力，合先敘
    明。
二、經本院訊問後，被告雖坦承確有於前述時、地與告訴人甲○
    ○發生爭執，告訴人並因此跌倒受傷等情，惟矢口否認有何
    公訴意旨所指之犯行，並辯稱：當時是告訴人從3 樓追上5
    樓，跟伊吵起來，問伊想要怎樣，伊用手擋住告訴人，不讓
    告訴人靠近伊的身體，告訴人因此踩空而受傷，伊並未推倒
    告訴人云云。
三、經查，上述事實，業據證人即告訴人於警詢、偵訊時證述屬
    實；而被告亦於偵訊時供稱：我晚上買晚餐回家，遇到告訴
    人下樓，因為之前有偷她的東西被判刑，她站在樓梯中間不
    讓我過去，我上樓後，她即從後面開始追我，邊走便罵四字
    經，後來我站在5 樓等她，因為她一直罵我罵到受不了，我
    問她想怎樣，她的身體一直靠過來，我左手擋住、推她，不
    讓她靠近，那邊有個台階，她不小心踩空即跌倒等語（偵卷
    第27、28頁）；又告訴人因此受有第二指瘀傷之傷害，亦有
    臺北市立聯合醫院忠孝院區出具之驗傷診斷書在卷可稽（偵
    卷第21頁）。綜此，由告訴人之證稱及被告之供稱，顯見被
    告已可預見在樓梯平台上推、擋告訴人身體，有使告訴人因
    此跌倒而受傷之可能，被告竟仍執意為之，被告有告訴人因
    此受傷亦不違反其本意之不確定犯意甚明，被告所辯無非係
    事後卸責之詞，不足採信。是本件事證明確，被告犯行堪以
    認定，應予依法論科
四、核被告所為，係犯刑法第277 條第1 項之普通傷害罪。被告
    前有如事實欄所載之前科，此有臺灣高等法院被告全國前案
    紀錄表1 份在卷供參，則被告於5 年內故意再犯本件有期徒
    刑以上之罪，為累犯，應依刑法第47條第1 項規定，加重其
    刑。爰審酌：(一)智識程度：被告係高職畢業，行為時以擔任
    司機為業；(二)平日之關係：被告與告訴人為社區鄰居，平時
    因被告曾竊取告訴人財物而不睦；(三)犯罪動機、目的與手段
    ：當日因告訴人質疑被告何時返還竊取之財物，先行出言挑
    釁，被告即於告訴人上樓辱罵之際，在樓梯間以手推倒告訴
    人；(四)所生危害：被告所為造成告訴人受有前述傷害；(五)犯
    後態度：被告於警詢、偵訊及本院審理時均未能全盤坦承犯
    行等一切情狀，量處如主文所示之刑，並諭知易科罰金之折
    算標準。
據上論結，應依刑事訴訟法第284 條之1 、第299 條第1 項前段
，刑法第277 條第1 項、第41條第1 項前段、第47條第1 項，刑
法施行法第1 條之1 ，判決如主文。
本案經檢察官黃兆揚到庭執行職務。
中    華    民    國    98    年    8     月    28    日
                        刑事第六庭法  官  林孟皇
本正本證明與原本無異。
如不服本判決應於收受送達後10日內向本院提出上訴書狀，並應
敘述具體理由；其未敘述上訴理由者，應於上訴期間屆滿後20日
內向本院補提理由書（均須按他造當事人之人數附繕本）「切勿
逕送上級法院」。告訴人或被害人如對於本判決不服者，應具備
理由請求檢察官上訴，其上訴期間之計算係以檢察官收受判決正
本之日期為準。
                                  書記官  楊雅鈞
中    華    民    國    98    年    8     月    28    日
附錄本案論罪科刑法條全文：
中華民國刑法第277條（普通傷害罪）
傷害人之身體或健康者，處三年以下有期徒刑、拘役或一千元以
下罰金。
犯前項之罪因而致人於死者，處無期徒刑或七年以上有期徒刑；
致重傷者，處三年以上十年以下有期徒刑。


司法院資訊處製作；財團法人民間司法改革基金會備份。
